臺灣桃園地方法院刑事判決　　　　　　100年度審易緝字第7號
公　訴　人　臺灣桃園地方法院檢察署檢察官
被　　　告　江衍龍
上列被告因竊盜等案件，經檢察官提起公訴（99年度偵字第635
7 號），被告於本院準備程序進行中，就被訴事實為有罪之陳述
，經本院告知簡式審判程序意旨，並聽取公訴人及被告之意見後
，本院合議庭裁定依簡式審判程序審理，判決如下：
    主      文
江衍龍竊盜，累犯，處有期徒刑伍月，如易科罰金，以新臺幣壹
仟元折算壹日；又意圖為自己不法之所有，以不正方法由自動付
款設備取得他人之物，累犯，處有期徒刑肆月，如易科罰金，以
新臺幣壹仟元折算壹日。應執行有期徒刑柒月，如易科罰金，以
新臺幣壹仟元折算壹日。
    事實及理由
一、江衍龍(一)前於民國94年間因施用毒品案件，經本院以94年度
    訴字第1973號判決分別判處有期徒刑8 月、4 月，並定其應
    執行有期徒刑10月確定；(二)再於94、95年間因施用毒品案件
    ，經本院以95年度訴字第785 號判決判處有期徒刑1 年2 月
    確定；(三)復於95年間因施用毒品案件，經本院以95年度壢簡
    字第1067號判決判處有期徒刑5 月確定；(四)另於95年間因竊
    盜案件，經本院以95年度壢簡字第1209號判決判處有期徒刑
    6 月確定；(五)又於95年間因施用毒品案件，經本院以95年度
    訴字第2179號判決判處有期徒刑4 月確定；(六)又於93、94年
    間因竊盜案件，經臺灣板橋地方法院以95年度易字第2028號
    判決判處有期徒刑5 月確定；上揭(二)至(六)之罪，再經本院以
    96年度聲減字第4815號裁定均減刑，並定其應執行有期徒刑
    1 年4 月確定後，與上揭(一)之罪應執行有期徒刑10月確定之
    刑期入監接續執行，於97年5 月22日假釋出監，併付保護管
    束，迄至97年9 月2 日保護管束期滿，未經撤銷假釋，其未
    執行之刑，以已執行論（於本案構成累犯）。詎其猶不知悔
    改，於98年10月間某日起至98年12月4 日間之某時，在臺北
    市○○路400 號3 樓公司宿舍內，拾得何俞嫻、何俞樺之兄
    何逸恆遺失之桃園縣桃園市○○路○段356 巷12號住所之大
    門鑰匙後，旋於98年10月間某日起至98年12月4 日間之日間
    某時，前往何俞嫻兄妹之上揭住處內，徒手竊取何俞嫻所有
    之第一商業銀行（帳號00000000000 號）、中國國際商業銀
    行（帳號000000 00000號，現改制為兆豐銀行）之提款卡各
    1 張及其他屬於何俞嫻、何俞樺、何致友所有，如附表所示
    之物得手。江衍龍於竊得上揭何俞嫻所有之提款卡各1 張後
    ，另行基於意圖為自己不法之所有之犯意，持上揭竊得之第
    一商業銀行提款卡，接續於98年12月4 日，在桃園縣中壢市
    ○○○路二段14 1巷100 號之屬於自動付款設備之櫃員機，
    未經授權，輸入何俞嫻之提款密碼（何俞嫻將提款卡及密碼
    置於同處），使櫃員機之識別系統誤認何俞嫻本人或何俞嫻
    授權之人操作提款手續之不正方法，由該櫃員機取得新臺幣
    （下同）20,000元、20,000元、22,000元；江衍龍復承前意
    圖為自己不法之所有之單一犯意，持上揭竊得之中國國際商
    業銀行提款卡，於98年12月8 日，在臺北市中正區市○○道
    ○段8 號2 樓之屬於自動付款設備之櫃員機，未經授權，輸
    入何俞嫻之提款密碼（何俞嫻將提款卡及密碼置於同處），
    使櫃員機之識別系統誤認何俞嫻本人或何俞嫻授權之人操作
    提款手續之不正方法，由櫃員機取得906 元，共計62,906元
    。嗣因何俞嫻發現帳戶遭盜領後，報警處理，始循線查悉上
    情。
二、證據名稱：
  (一)被告於本院審理時之自白。
  (二)證人即被害人何俞嫻、何俞樺、何致友、證人何逸恆、劉秀
    鳳分別於警詢及本院審理時之陳述。
  (三)桃園縣政府警察局桃園分局扣押筆錄、扣押物品目錄表、贓
    物領據（保管）單、第一商業銀行（帳號00000000000 號）
    、中國國際商業銀行（帳號00000000000 號）存摺影本、被
    害人何俞樺庭呈之失竊物品清單各1 份、ATM 監視器翻攝照
    片2 幀、採證相片14幀。
三、新舊法比較：
    被告於犯罪後，刑法第321 條第1 項業於100 年1 月26日修
    正公布，於100 年1 月28日生效施行。按行為後法律有變更
    者，適用行為時之法律，但行為後之法律有利於行為人者，
    適用最有利於行為人之法律，刑法第2 條第1 項訂有明文。
    修正前之刑法第321 條第1 項原規定：「犯竊盜罪而有左列
    情形之一者，處六月以上、五年以下有期徒刑：一、於夜間
    侵入住宅或有人居住之建築物、船艦或隱匿其內而犯之者。
    二、毀越門扇、牆垣或其他安全設備而犯之者。三、攜帶兇
    器而犯之者。四、結夥三人以上而犯之者。五、乘火災、水
    災或其他災害之際而犯之者。六、在車站或埠頭而犯之者。
    」；而修正後刑法第321 條第1 項則規定：「犯竊盜罪而有
    下列情形之一者，處六月以上、五年以下有期徒刑，得併科
    新臺幣十萬元以下罰金：一、侵入住宅或有人居住之建築物
    、船艦或隱匿其內而犯之者。二、毀越門扇、牆垣或其他安
    全設備而犯之者。三、攜帶兇器而犯之者。四、結夥三人以
    上而犯之者。五、乘火災、水災或其他災害之際而犯之者。
    六、在車站、埠頭、航空站或其他供水、陸、空公眾運輸之
    舟、車、航空機內而犯之者。」，比較修正前後關於刑法第
    321 條第1 項之規定，修正後之刑法第321 條第1 項於第1
    款刪除「於夜間」之文字；於第6 款增加「在航空站或其他
    供水、陸、空公眾運輸之舟、車、航空機內」之文字，擴大
    加重竊盜罪之適用範圍，使部分修正前原應適用普通竊盜罪
    論罪科刑之情形，於修正後改論以加重竊盜罪論罪科刑，並
    增加得併科罰金新臺幣10萬元之規定，解釋上自應以修正前
    之規定對被告較有利，而依刑法第2 條第1 項前段規定，適
    用行為時之法律即修正前刑法第321 條第1 項規定，對被告
    較有利。
四、核被告所為，分別係犯刑法第320 條第1 項竊盜罪及第339
    條之2 第1 項以不正方法由自動付款設備取得他人之物罪。
    被告所犯上開各罪間，犯意各別，行為互殊，應分論併罰。
    被告有上揭事實及理由欄所載之犯罪科刑及執行情形，有臺
    灣高等法院被告前案紀錄表1 份可按，其受徒刑執行完畢，
    5 年以內故意再犯本件有期徒刑以上之各罪，均為累犯，應
    依刑法第47條第1 項之規定加重其刑。爰審酌被告正值青壯
    ，竟不思努力以正當勞力謀生，恣意竊盜、詐領他人財物，
    危害社會治安非輕，本應重懲，惟念其犯後坦承犯行，態度
    尚可，兼衡其犯罪之動機、目的、手段、生活狀況等一切情
    狀，分別量處如主文所示之刑及定應執行之刑，並就各宣告
    刑與所定應執行之刑，均諭知易科罰金之折算標準，以示懲
    儆。
五、至起訴書雖以被告有多次竊盜前科，顯見有犯罪習慣，刑之
    執行實已不足根絕其犯罪習性，爰請宣告強制工作云云。按
    18歲以上之竊盜犯，有犯罪之習慣者，得於刑之執行前，令
    入勞動場所強制工作，竊盜犯贓物犯保安處分條例第3 條第
    1 項固有明文，惟前開條例，於應執行之刑未達1 年以上者
    ，不適用之，此見同條例第2 條第4 項規定即明。查被告於
    本件竊盜犯行前，雖尚有其他竊盜犯行，然本院就本件被告
    所犯竊盜罪所宣告之刑未達1 年，自無從依竊盜犯贓物犯保
    安處分條例規定宣付強制工作。又有犯罪之習慣或因遊蕩或
    懶惰成習而犯罪者，亦得宣告於刑之執行前，令入勞動場所
    強制工作，刑法第90條第1 項雖亦定有明文。惟按強制工作
    乃保安處分之一種，保安處分實係刑罰以外之補充性制度，
    其目的係在預防有「社會危險性」之犯罪，則就保安處分之
    目的而論，強制工作之宣告，理當一併注意社會危險性之具
    備，徵諸被告於本案竊盜犯行之犯罪手法單純，所竊取之財
    物價值非鉅，堪認犯罪情節尚非重大。是被告本案所為，雖
    非可取，然顯尚未達社會危險性之程度。若對被告逕為強制
    工作宣告，不僅無助於社會危險性之防堵，更恐與保安處分
    之立法本旨相悖，而終將失其宣告之意義。且兼衡本次竊盜
    犯行之嚴重性、所得財物之價值、所表現之危險性及對其未
    來之期待性等情以觀，認被告經本案之執行後，應足以收遏
    止並矯治其犯罪行為之效果，且足以體現司法正義，並契合
    社會感情。況改正被告竊盜犯行之有效方法，在於提供適當
    之更生保護、就業機會及社會扶助等，並非僅有執行強制工
    作之保安處分一途，而強制工作之保安處分係就被告人身自
    由之長期且嚴格之限制，自應從嚴認定之。從而，本院認就
    被告本案竊盜犯行予以處罰，即為已足，起訴書請求宣告強
    制工作乙節，依比例原則，核屬尚無必要，併此敘明。
六、依刑事訴訟法第273 條之1 第1 項、第299 條第1 項前段、
    第310 條之2 、第454 條第1 項，刑法第2 條第1 項前段、
    第320 條第1 項、第339 條之2 第1 項、第47條第1 項、第
    41條第1 項前段、第8 項、第51條第5 款，刑法施行法第1
    條之1 第1 項、第2 項前段，判決如主文。
七、如不服本判決，得自收受送達之翌日起10日內向本院提出上
    訴狀（應附繕本），其未敘述上訴理由者，應於上訴期間屆
    滿後20日內補提理由書狀於本院，上訴於臺灣高等法院。
本案經檢察官簡方毅到庭執行職務。
中    華    民    國  100     年    2     月    25    日
                        刑事庭  法  官  鍾雅蘭
以上正本證明與原本無異。
                                書記官  陳恩如
中    華    民    國  100     年    2     月    25    日
附錄本案論罪科刑依據之法條：
中華民國刑法第320條
（普通竊盜罪、竊佔罪）
意圖為自己或第三人不法之所有，而竊取他人之動產者，為竊盜
罪，處5 年以下有期徒刑、拘役或5 百元以下罰金。
意圖為自己或第三人不法之利益，而竊佔他人之不動產者，依前
項之規定處斷。
前二項之未遂犯罰之。
中華民國刑法第339條之2
（違法由自動付款設備取得他人之物之處罰）
意圖為自己或第三人不法之所有，以不正方法由自動付款設備取
得他人之物者，處3 年以下有期徒刑、拘役或1 萬元以下罰金。
以前項方法得財產上不法之利益或使第三人得之者，亦同。
附表：
┌─┬───────────┬───┬─────────┐
│編│失竊物品              │數量  │備註              │
│號│                      │      │                  │
├─┼───────────┼───┼─────────┤
│1 │鑲玉純金手鐲          │1只   │                  │
├─┼───────────┼───┼─────────┤
│2 │鑲玉純金戒指          │3只   │                  │
├─┼───────────┼───┼─────────┤
│3 │白金戒指基座          │數只  │                  │
├─┼───────────┼───┼─────────┤
│4 │純白金鍊              │1條   │重約2錢8分8厘     │
├─┼───────────┼───┼─────────┤
│5 │純銀折疊式皮帶        │1條   │                  │
├─┼───────────┼───┼─────────┤
│6 │1克拉鑽石             │1個   │                  │
├─┼───────────┼───┼─────────┤
│7 │純金可轉動手環        │不詳  │重約1兩           │
├─┼───────────┼───┼─────────┤
│8 │純金鑲玉領帶夾        │1支   │重約3錢           │
├─┼───────────┼───┼─────────┤
│9 │純金元寶              │2個   │                  │
├─┼───────────┼───┼─────────┤
│10│生肖純金戒指          │2枚   │一羊一虎，重約5錢 │
├─┼───────────┼───┼─────────┤
│11│純金姓名戒指          │2枚   │葉木吉4錢、何致友5│
│  │                      │      │錢                │
├─┼───────────┼───┼─────────┤
│12│純金項鍊+長方形墜子   │不詳  │重約1兩           │
├─┼───────────┼───┼─────────┤
│13│兒童金手鍊            │1對   │重約5錢           │
├─┼───────────┼───┼─────────┤
│14│純金康乃馨別針        │4支   │                  │
├─┼───────────┼───┼─────────┤
│15│純金楓葉紀念幣        │1枚   │                  │
├─┼───────────┼───┼─────────┤
│16│純金戒指              │1枚   │重約2兩           │
├─┼───────────┼───┼─────────┤
│17│純金項鍊              │3條   │各重約3錢         │
├─┼───────────┼───┼─────────┤
│18│純金戒指              │2只   │各重約2錢         │
├─┼───────────┼───┼─────────┤
│19│銀圓                  │11枚  │袁世凱時代3 枚、日│
│  │                      │      │本年代8枚         │
├─┼───────────┼───┼─────────┤
│20│蔣公紀念幣            │1枚   │                  │
├─┼───────────┼───┼─────────┤
│21│玉手鐲                │6只   │                  │
├─┼───────────┼───┼─────────┤
│22│玉墜子                │1只   │一大一小交扣      │
├─┼───────────┼───┼─────────┤
│23│瑞士機械錶            │1支   │                  │
├─┼───────────┼───┼─────────┤
│24│悠遊卡                │1張   │                  │
├─┼───────────┼───┼─────────┤
│25│集郵冊                │4本   │                  │
├─┼───────────┼───┼─────────┤
│26│紀念幣                │約2 、│                  │
│  │                      │3 套  │                  │
├─┼───────────┼───┼─────────┤
│27│現金新臺幣約15000元   │      │                  │
├─┼───────────┼───┼─────────┤
│28│現金人民幣約1000元    │      │                  │
├─┼───────────┼───┼─────────┤
│29│日本銀圓              │1個   │                  │
├─┼───────────┼───┼─────────┤
│30│美華泰會員卡          │1張   │                  │
├─┼───────────┼───┼─────────┤
│31│HELLO KITTY 限量紀念電│1套   │                  │
│  │話卡                  │      │                  │
└─┴───────────┴───┴─────────┘